# 上市公司与公众利益实体（如新三板挂牌企业）的 CPA 签字轮换比较

提问人：嫂嫂自重 时间：2019-01-02 18:30:52
我的一个项目目前就是这种情况，我刚刚执业， 16 年上市， 16 、 17 年报签字会计师有一个因为特殊原因是否能签 18 年年报？目前安排是续签一年，明年我签。

回答人：chenyiwei
1 、对监管规定，能否参照适用于其他类似问题建议谨慎，事先与监管机构沟通确认，以免日后成为被查出的问题。 2 、证监会要求每个事务所向会计部备案可签证券相关业务报告的 CPA名单的，你先看下你是否在该名单内。

提问人：cindyyanyu 时间：2019-12-17 08:05:24
请问对于新三板公司注师轮换是否有另外的规定呢

回答人：chenyiwei
“关于发布《挂牌公司信息披露及会计业务问答（四）——业绩预告、业绩快报与签字注册会计师定期轮换》及相关模板的公告”，股转系统公告[2018]48号。